【裁判字號】    95,易,263
【裁判日期】    950726
【裁判案由】    傷害等
【裁判全文】
臺灣基隆地方法院刑事判決               95年度易字第263號
公  訴  人  臺灣基隆地方法院檢察署檢察官
被      告  甲○○
            乙○○
上列被告因傷害等案件，經檢察官提起公訴（95年度調偵字第25
號），本院判決如下：
    主  文
本件公訴不受理。
    理  由
一、公訴意旨詳如起訴書（如附件）所載。
二、按告訴乃論之罪，告訴人於第一審辯論終結前得撤回告訴；
    又告訴經撤回者，應諭知不受理之判決，刑事訴訟法第二百
    三十八條第一項、第三百零三條第三款分別定有明文。
三、查本件被告即告訴人甲○○被訴公然侮辱案件，公訴人認係
    觸犯刑法第三百零九條第一項之公然侮辱罪嫌；被告即告訴
    人乙○○被訴公然侮辱、傷害等案件，公訴人認係觸犯同法
    第三百零九條第一項之公然侮辱及同法第二百七十七條第一
    項之傷害罪嫌，依同法第三百十四條、第二百八十七條前段
    規定，均須告訴乃論。茲因雙方業已達成和解，告訴人乙○
    ○乃當庭對被告甲○○表示宥恕而撤回本案告訴；告訴人甲
    ○○則當庭對被告乙○○表示宥恕而撤回本案告訴，此均有
    本院95年7 月24日準備程序筆錄在卷可按，參諸首開說明，
    爰不經言詞辯論，逕為不受理判決之諭知。
據上論斷，應依刑事訴訟法第三百零三條第三款、第三百零七條
，判決如主文。
中    華    民    國    95    年    7     月    26    日
                    刑事第三庭審判長法  官  王福康
                                    法  官  楊皓清
                                    法  官  王慧惠
以上正本證明與原本無異。
對於本件判決如有不服，應於收受送達後10日內，向本院提出上
訴書狀，上訴於臺灣高等法院，並按他造當事人之人數附具繕本
。
中    華    民    國    95    年    7     月    26    日
                                    書記官  王一芳
附件
臺灣基隆地方法院檢察署檢察官起訴書
                                      95年度調偵字第25號
       被  告   甲○○  女  35歲（民國○○年○月○○日生）
                        住臺北縣汐止市○○○路177巷22弄
                        2號6樓
                        身分證統一編號：Ｚ000000000號
                乙○○  女  54歲（民國○○年○月○○日生）
                        住基隆市○○區○○街13之3號4樓
                        身分證統一編號：Ｚ000000000號
上列被告因傷害等案件，已經偵查終結，認應該提起公訴，茲將
犯罪事實及證據並所犯法條分敘如下：
         犯罪事實
一、緣乙○○之夫方慶裕於民國94年11月26日上午，駕駛車牌號
    碼7K-1161號自小客車搭載乙○○至基隆市立醫院取藥，並
    於當日上午11時許，將上開自小客車暫停在基隆市○○區○
    ○路2巷11號前，留乙○○在車上等待，方慶裕則自行前往
    基隆市立醫院取藥。時至上午11時10分許，在基隆市○○區
    ○○路2巷11號經營商店之甲○○要開店營生，遂請乙○○
    將車子移走，惟乙○○聽聞後，以電話通知方慶裕後，並未
    立時將車移走。甲○○見狀，再次請乙○○將車移走，乙○
    ○則回以「看完病以後馬上移。」等語。甲○○聽聞後，遂
    在上開不特定人得以共見共聞之基隆市○○區○○路2巷11
    號前，以足以貶低人格之「幹妳媽XX。」等語辱罵乙○○，
    並自行走進店裡。直至當日上午11時30分許，甲○○第三次
    請乙○○將車移走，二人因而發生爭吵，乙○○並下車與甲
    ○○，在上開不特定人得以共見共聞之場所，以足以貶低人
    格之「幹妳媽XX。」等語，相互辱罵。不久，適逢方慶裕及
    甲○○之妹許佳瑤到場，甲○○在上開場所，復指著乙○○
    ，以足以貶低人格之「瘋婆子、精神有問題、神經病。」
    等語，辱罵乙○○，並要方慶裕帶乙○○去看精神科。此時
    ，乙○○乘甲○○並未防備之機會，以徒手毆打甲○○臉頰
    巴掌，乙○○得手後，甲○○及乙○○二人均不示弱，隨即
    均脫下鞋子1隻，各基於傷害他人身體之犯意，持脫下來之
    鞋子1隻，相互毆打，致甲○○受有左側前額撕裂傷之傷害
    ，而乙○○則並未因此受傷。
二、案經告訴人兼被告甲○○及乙○○2人訴由基隆市警察局第
    二分局報請本署偵辨。
         證據並所犯法條
一、證據清單：
   ┌──┬──────────┬───────────┐
   │編號│證    據    方    法│證    明    事    實  │
   ├──┼──────────┼───────────┤
   │(一)  │行政院衛生署基隆醫院│告訴人兼被告甲○○因告│
   │    │診斷證明書1紙。     │訴人兼被告乙○○持鞋攻│
   │    │                    │擊而受有傷害之事實。  │
   ├──┼──────────┼───────────┤
   │(二)  │證人方慶裕之證述。  │告訴人兼被告甲○○遭告│
   │    │                    │訴人兼被告乙○○持鞋攻│
   │    │                    │擊及告訴人兼被告甲○○│
   │    │                    │以「瘋婆子、精神有問題│
   │    │                    │、神經病。」等語辱罵告│
   │    │                    │訴人兼被告乙○○之事實│
   │    │                    │。                    │
   ├──┼──────────┼───────────┤
   │(三)  │證人許佳瑤之證述。  │告訴人兼被告甲○○遭告│
   │    │                    │訴人兼被告乙○○持鞋攻│
   │    │                    │擊之事實。            │
   ├──┼──────────┼───────────┤
   │(四)  │告訴人兼被告甲○○之│告訴人兼被告甲○○因告│
   │    │供述。              │訴人兼被告乙○○持鞋攻│
   │    │                    │擊而受有傷害及遭告訴人│
   │    │                    │兼被告乙○○以「幹妳媽│
   │    │                    │XX。」等語辱罵之事實。│
   ├──┼──────────┼───────────┤
   │(五)  │告訴人兼被告乙○○之│告訴人兼被告甲○○遭告│
   │    │供述。              │訴人兼被告乙○○持鞋攻│
   │    │                    │擊及告訴人兼被告甲○○│
   │    │                    │以「幹妳媽XX。」、「瘋│
   │    │                    │婆子、精神有問題、神經│
   │    │                    │病。」等語辱罵告訴人兼│
   │    │                    │被告乙○○之事實。    │
   └──┴──────────┴───────────┘
二、核被告甲○○所為，係犯刑法第309條第1項之公然侮辱罪嫌
    ；被告乙○○所為，係犯刑法第277條第1項之普通傷害罪及
    第309條第1項之公然侮辱罪等罪嫌。告訴人兼被告甲○○及
    乙○○二人之數次辱罵行為，均屬同一犯罪行為之接續行為
    ，均僅以一罪論。再被告乙○○所犯上開二罪，犯意各別，
    行為殊異，請予分論併罰。
三、依刑事訴訟法第251條第1項提起公訴。
     此  致
臺灣基隆地方法院
中    華    民    國    95    年    6     月    14    日
                           檢  察  官  林  秋  田
本件正本證明與原本無異
中    華    民    國    95    年    6     月    26    日
                           書  記  官  王  建  龍
附錄所犯法條
中華民國刑法第277條（普通傷害罪）
傷害人之身體或健康者，處3年以下有期徒刑、拘役或1千元以下
罰金。
犯前項之罪因而致人於死者，處無期徒刑或7年以上有期徒刑；
致重傷者，處3年以上10年以下有期徒刑。
中華民國刑法第309條（公然侮辱罪）
公然侮辱人者，處拘役或 300 元以下罰金。
以強暴犯前項之罪者，處1年以下有期徒刑、拘役或500元以下罰
金。


司法院資訊處製作；財團法人民間司法改革基金會備份。
